# 母公司为未成立的子公司代垫前期费用，发票抬头是母公司，母、子公司如何核算

提问人：weiyaru 时间：2011-07-21 12:26:14
母公司为未成立的子公司代垫前期费用，发票抬头是母公司，母、子公司如何核算

回答人：chenyiwei
需要考虑两点： 1 、该子公司的设立是否不存在重大的法律障碍，基本确定可以注册成立？ 2 、子公司成立后，母公司是否会要求其归还代垫款项？
如果认为该子公司的成立存在较大不确定性的，则建议母公司在发生代垫款时直接计入费用处理。 如果该子公司成立的可能性为“基本确定”，母公司再根据是否要求子公司成立后归还垫款予以分别考虑：如果要求归还的，则计入对该子公司的往来款；如果不要求归还的，则计入对该子公司的长期股权投资成本。子公司的帐务处理为借记费用类科目，贷记其他应付款（如果被要求偿还的）或者资本公积（如果不要求偿还的）。